es: Material de oficina > Artículos de oficina > Artículos de escritura y dibujo > Bolígrafos y lápices > Bolígrafos: Bolígrafos; Rotuladores; Plumas; Bolígrafos de gel; Bolígrafos de bola
pl: Artykuły biurowe > Akcesoria biurowe > Przybory piśmiennicze i rysunkowe > Pióra, długopisy i ołówki > Pióra i długopisy: Długopisy; Filcowe końcówki; Pióra wieczne; Długopisy z wkładem żelowym; Długopisy kulkowe
th: อุปกรณ์สำนักงาน > เครื่องมือสำนักงาน > อุปกรณ์วาดเขียน > ปากกาและดินสอ > ปากกา: ปากกาลูกลื่น; ปากกาเมจิก; ปากกาหมึกซึม; ปากกาเจล; ปากกาโรลเลอร์บอล
en: Office Supplies > Office Instruments > Writing & Drawing Instruments > Pens & Pencils > Pens: Ballpoint Pens; Felt Tips; Fountain Pens; Gel Pens; Rollerball Pens
it: Forniture per ufficio > Strumenti per ufficio > Strumenti per scrivere e disegnare > Penne e matite > Penne: Penne a sfera; Pennarelli; Penne stilografiche; Penne gel; Penne roller
pt-BR: Materiais de escritório > Instrumentos de escritório > Instrumentos de escrita > Canetas e lápis > Canetas: Canetas esferográfica ponta fina; Pontas de feltro; Canetas-tinteiro; Canetas de gel; Canetas esferográfica
fr: Fournitures de bureau > Accessoires de bureau > Instruments d’écriture et de dessin > Stylos et crayons > Stylos: Stylos à bille; Embouts en feutre; Stylos plume; Stylos gel; Stylos à bille roulante
ro-RO: Consumabile de birou > Instrumente de birou > Instrumente de scris și desen > Pixuri și creioane > Pixuri: Pixuri cu bilă cu vârf subțire; Pixuri cu vârf din fetru; Stilouri; Pixuri cu gel; Pixuri cu bilă cu vârf gros
hu: Irodai kellékek > Irodai eszközök > Író- és rajzeszközök > Tollak és ceruzák > Tollak: Golyóstollak; Filchegyek; Töltőtollak; Géltollak; Forgógolyós tollak
sl-SI: Pisarniški material > Pisarniški pripomočki > Pisalna in risalna orodja > Pisala in svinčniki > Pisala: Kroglična pisala; Flomastri; Nalivna peresa; Gel pisala; Kroglična pisala
sv: Kontorsmaterial > Kontorsinstrument > Skriv- och ritinstrument > Pennor > Bläckpennor: Kulspetspennor; Filtpennor; Reservoarpennor; Gelpennor; Kulpennor
pt-PT: Materiais de escritório > Material de escritório > Instrumentos de escrita e desenho > Canetas e lápis > Canetas: Caneta esferográfica; Canetas de feltro; Canetas-tinteiro; Canetas de gel; Canetas Rollerball
tr: Büro Malzemeleri > Ofis Aletleri > Yazım ve Çizim Aletleri > Kalemler ve Kurşun Kalemler > Kalemler: Tükenmez Kalem; Keçe Uçlu; Dolma Kalemler; Jel Kalemler; Roller Kalemler
zh-CN: 办公用品 > 办公文具 > 书写/绘图工具 > 钢笔/铅笔 > 钢笔: 圆珠笔; 毡头笔; 钢笔; 中性笔; 滚珠笔
hr-HR: Uredski materijal > Uredski uređaji > Pribor za pisanje i crtanje > Penkala i olovke > Penkala: Kemijske olovke; Flomasteri; Nalivpera; Gel kemijske olovke; Roler kemijske olovke
da: Kontorforsyning > Kontorredskaber > Skrive- og tegneredskaber > Kuglepenne og blyanter > Kuglepenne: Kuglepenne; Tusser; Fyldepenne; Gelpenne; Rullekuglepenne
el: Προμήθειες γραφείου > Όργανα γραφείου > Όργανα γραφής & σχεδίασης > Στυλό & μολύβια > Στυλό: Στυλό διαρκείας; Στυλό με μύτη τσόχας; Πένες; Στυλό τζελ; Στυλό με ρολερμπόλ
fi: Toimistotarvikkeet > Toimistovälineet > Kirjoitus- ja piirustusvälineet > Kynät ja lyijykynät > Kynät: Kuulakärkikynät; Huopakärkiset; Täytekynät; Geelikynät; Kuulakynät
ja: オフィス用品 > 事務用品 > 筆記用具 > 鉛筆・ペン > ペン: ボールペン; フェルトチップ; 万年筆; ジェルペン; ローラーボールペン
zh-TW: 辦公室用品 > 事務用品 > 書寫/繪畫用具 > 筆和鉛筆 > 原子筆/膠墨筆: 原子筆; 氈尖; 鋼筆; 中性筆; 鋼珠筆
ko: 사무용품 > 사무기구 > 필기구/제도용구 > 펜/연필 > 펜: 유성 볼펜; 싸인펜; 만년필; 젤펜; 수성 볼펜
lt-LT: Biuro reikmenys > Biuro instrumentai > Rašymo ir piešimo priemonės > Rašikliai ir pieštukai > Rašikliai: Šratinukai; Flomasteriai; Plunksnakočiai; Geliniai rašikliai; Rašaliniai šratinukai
de: Bürobedarf > Büroarbeitsmittel > Schreibgeräte > Füller & Bleistifte > Schreibstifte, Kugelschreiber & Füller: Kugelschreiber; Filzstifte; Füllfederhalter; Gelstifte; Rollerball-Stifte
cs: Kancelářské potřeby > Kancelářské nástroje > Psací potřeby > Pera a tužky > Pera: Kuličková pera; Pera s plstěným hrotem; Plnicí pera; Gelová pera; Rollery
nb: Kontormateriell > Kontorinstrumenter > Skrive- og tegneinstrumenter > Penner og blyanter > Penner: Kulepenner; Filttupper; Fyllepenner; Gelpenner; Rollerball-penner
vi: Văn phòng phẩm > Dụng cụ văn phòng > Dụng cụ vẽ và viết > Bút bi và bút chì > Bút mực: Bút bi mực nhớt; Ngòi nỉ; Bút máy; Bút gel; Bút bi mực lỏng
nl: Kantoorartikelen > Kantoorbenodigdheden > Schrijfinstrumenten > Pennen en potloden > Pennen: Balpennen; Viltstiften; Vulpennen; Gelpennen; Rollerbalpennen
ru: Товары для офиса и канцтовары > Офисные принадлежности > Письменные принадлежности > Ручки и карандаши > Ручки: Шариковые ручки; Линеры; Перьевые ручки; Гелевые ручки; Ручки-роллеры
sk-SK: Kancelárske potreby > Kancelárske nástroje > Písacie a kresliace potreby > Perá a ceruzky > Perá: Guľôčkové perá; Fixky; Plniace perá; Gélové perá; Guľôčkové perá
bg-BG: Офис консумативи > Офис инструменти > Инструменти за писане и рисуване > Химикалки и моливи > Химикали: Химикалки; Химикали с филцов писец; Писалки; Гел химикали; Химикал тип „ролер“